【裁判字號】    97,訴,3349
【裁判日期】    971003
【裁判案由】    毒品危害防制條例
【裁判全文】
臺灣板橋地方法院刑事判決              97年度訴字第3349號
公  訴  人  臺灣板橋地方法院檢察署檢察官
被      告  甲○○
                    （另案在現於臺灣臺北監獄臺北分監）
上列被告因違反毒品危害防制條例案件，經檢察官提起公訴（97
年度毒偵字第6166號），被告於本院準備程序進行中就被訴事實
為有罪之陳述，經本院合議庭裁定由受命法官獨任進行簡式審判
程序，判決如下：
    主  文
甲○○施用第一級毒品，累犯，處有期徒刑壹年。
    事  實
一、甲○○前因施用毒品案件，經本院以九十一年度毒聲字第五
    二六號裁定送觀察、勒戒後，認無繼續施用毒品之傾向，於
    民國九十一年三月七日釋放出所，並由臺灣板橋地方法院檢
    察署檢察官於九十一年三月二十二日以九十一年度毒偵字第
    二二三號為不起訴處分確定。復於前次觀察、勒戒執行完畢
    後之九十一年四月十六日為警採尿前九十六小時內之某時起
    至九十二年一月八日二十一時四十分許止又因施用第二級毒
    品案件及持有第一級毒品案件，經本院以九十二年度簡字第
    五五七號刑事簡易判決判處有期徒刑四月、三月，應執行有
    期徒刑六月確定，再因施用第二級毒品案件，經本院以九十
    三年度簡字第二九四號刑事簡易判決判處有期徒刑六月確定
    ，以上各罪接續執行，於九十四年六月二十七日縮刑期滿執
    行完畢（致使本件構成累犯）。詎其猶不思悔改，於前次觀
    察、勒戒執行完畢後，五年內再犯上開施用毒品案件經法院
    判處罪刑確定後，竟又基於施用第一級毒品海洛因及第二級
    毒品甲基安非他命之犯意，於九十七年六月三日晚上十一時
    許，在臺北縣永和市○○路二二五巷六八號五樓住處，以將
    海洛因及甲基安非他命混和置入玻璃球內燒烤之方式，同時
    施用第一級毒品海洛因及第二級毒品甲基安非他命一次（起
    訴書載為於九十七年六月四日為警採尿時起回溯二十六、九
    十六小時內之某時，分別施用海洛因及甲基安非他命各一次
    ）。嗣於九十七年六月四日凌晨零時五分許，在臺北縣中和
    市○○路一六八巷因另案為警緝獲，復經警採集其尿液送驗
    而偵悉上情。
二、案經臺北縣政府警察局新店分局報告臺灣板橋地方法院檢察
    署檢察官偵查起訴。因甲○○於本院準備程序中為有罪之陳
    述，經本院合議庭裁定以簡式審判程序審理。
    理  由
一、前揭事實業據被告甲○○於本院準備程序中自白不諱，且查
    ：
（一）被告經採尿送驗結果，係呈嗎啡及甲基安非他命陽性反應
      ，此有台灣檢驗科技股份有限公司九十七年六月二十三日
      濫用藥物檢驗報告、尿液代碼對照表各一份在卷可稽（見
      偵查卷第四頁、第十七之一頁）。
（二）又海洛因施用入人體後水解還原成嗎啡，再循嗎啡之代謝
      方式排出體外，業據行政院衛生署藥物食品檢驗局以七三
      藥檢壹字第○三○二二一號函說明綦詳，且尿液中能否驗
      出嗎啡陽性反應，與其投與量、投與途徑、採尿時間、個
      人體質及檢測方法之靈敏度有關，國外曾有文獻報導注射
      六毫克之海洛因鹽酸鹽，其代謝物嗎啡之平均可檢出時限
      約為二十六小時，亦經行政院衛生署藥物食品檢驗局於八
      十一年九月八日以（八一）藥檢壹字第八一一四八八五號
      函釋明在案。
（三）甲基安非他命經口服投與後，約百分之七十於二十四小時
      內自尿中排出，約百分之九十於九十六小時內自尿中排出
      ，由於目前國內尿液中甲基安非他命之檢驗僅為鑑定其是
      否呈陽性反應，尚未定其含量，且甲基安非他命成分之檢
      出與其投與方式、投與量、個人體質、採尿時間與檢測儀
      器之精密度等諸多因素有關，因此僅憑尿液中呈甲基安非
      他命陽性反應，並無法確實推算吸食時間距採集時間之長
      短，惟依上述資料推斷，最長可能不會超過四日即九十六
      小時，此經行政院衛生署藥物食品檢驗局於八十一年二月
      八日以（八一）藥檢壹字第○○一一五六號函釋明在案。
      前揭尿液檢驗報告載明係以 GC/MS（即氣相層析質譜儀分
      析法）方法作為確認檢驗之方式，而該方法之原理係檢品
      經氣化後，通過層析管分離純化，再將純化後之成分循序
      送入質譜儀做個別鑑定。因質譜儀所測定之圖譜，在化學
      上被公認具有指紋特性，故可據以完全判定該檢品係為何
      種化合物。是以氣相層析質譜儀 （GC/MS）作藥物及其代
      謝產物之定性及定量分析，幾乎不會有偽陽性反應產生，
      此經台北榮民總醫院於八十三年四月七日以八三北總內字
      第三○五九號函釋明在案。
（四）甲基安非他命或海洛因大多分開使用，惟於下列情況會有
      混用：１、有些海洛因使用者喜好加入甲基安非他命以增
      加其舒暢感覺；２、原先使用甲基安非他命者開始嘗試使
      用海洛因時；３、有些海洛因成癮者偶而會施用安非他命
      來消除海洛因戒斷時出現之不舒服症狀；４、有些海洛因
      販毒者加入甲基安非他命以增加其重量。這兩種藥物同時
      施用不會引起排斥，甚至在欣快感方面有被加強的可能。
      此經行政院國軍退除役官兵輔導委員會臺北榮民總醫院於
      九十三年五月十一日以北總內字第○九三○○二三三七二
      號函覆在案。是被告所稱：將甲基安非他命和海洛因同時
      置入玻璃球內併行施用等語，尚非無據。準上，被告之尿
      液經以氣相層析質譜儀分析法檢驗，既係呈嗎啡及甲基安
      非他命陽性反應，顯見被告應有在前揭犯罪時間同時施用
      第一級毒品海洛因及第二級毒品甲基安非他命之行為甚明
      。
（五）被告前因施用毒品案件，經本院以九十一年度毒聲字第五
      二六號裁定送觀察、勒戒後，因認無繼續施用毒品之傾向
      ，於九十一年三月七日釋放出所，有臺灣高等法院被告前
      案紀錄表一份在卷可按，是被告於前揭觀察、勒戒執行完
      畢後，五年內再犯如事實欄所載之施用毒品罪經法院判刑
      確定後，又犯本件施用毒品之犯行，事證明確，其犯行堪
      以認定，應予依法論科。
二、查海洛因、甲基安非他命分屬毒品危害防制條例第二條第二
    項第一款所規定之第一級毒品及同條項第二款所規定之第二
    級毒品，核被告所為，係犯毒品危害防制條例第十條第一項
    施用第一級毒品罪及同條第二項施用第二級毒品罪。被告持
    有毒品，復進而施用，其持有毒品之低度行為，為施用毒品
    之高度行為所吸收，均不另論罪。被告同時施用第一級毒品
    海洛因及第二級毒品甲基安非他命，係以一行為同時觸犯上
    開二罪，為想像競合犯，依刑法第五十五條之規定，應從重
    依施用第一級毒品罪論處。公訴意旨認上開二罪應分論併罰
    ，容有誤會。又被告有如前述刑事科刑及執行紀錄，有臺灣
    高等法院被告前案紀錄表在卷足憑。其受有期徒刑執行完畢
    ，於五年內故意再犯本件最重本刑為有期徒刑以上之罪，為
    累犯，應依刑法第四十七條第一項規定，加重其刑。爰審酌
    被告施用毒品，足以戕害其身心，滋生其他犯罪，惡化治安
    ，嚴重損及公益，且被告前曾犯施用毒品罪，業經觀察、勒
    戒、刑事判決執行完畢，仍未戒斷其施用毒品之惡習，竟再
    為本件施用毒品犯行，顯見其不思悔改，及其犯後坦承犯行
    ，而其施用毒品行為於本質上係屬自我戕害行為，反社會性
    之程度應屬較低等一切情狀，量處如主文所示之刑，以資懲
    儆。
據上論斷，應依刑事訴訟法第二百七十三條之一第一項、第二百
九十九條第一項前段，毒品危害防制條例第十條第一項、第二項
、第二十三條第二項，刑法第十一條前段、第四十七條第一項、
第五十五條，判決如主文。
本案經檢察官謝岳龍到庭執行職務。
中    華    民    國    97    年    10    月    3     日
                刑事第十二庭    法  官  劉  安  榕
以上正本證明與原本無異
如不服本判決，應於判決送達後10日內敘明上訴理由，向本院提
出上訴狀（應附繕本），上訴於臺灣高等法院。
                                書記官  陳  盈  真
中    華    民    國    97    年    10    月    7     日
附錄本案論罪科刑法條全文：
毒品危害防制條例第10條
施用第一級毒品者，處六月以上五年以下有期徒刑。
施用第二級毒品者，處三年以下有期徒刑。


司法院資訊處製作；財團法人民間司法改革基金會備份。
